臺灣南投地方法院刑事判決
111年度金訴字第50號
公  訴  人  臺灣南投地方檢察署檢察官 
被      告  林閔勝




上列被告因違反洗錢防制法等案件，經檢察官提起公訴（111 年
度偵緝字第93號、第94號、第95號、第96號、第97號、111 年度
偵字第1003號、第1042號、第1238號、第1411號、第1420號、第
1481號、第1623號、第1979號、第2447號、第2506號、第2525號
、第2717號、第2837號、第2878號、第3122號、第3274號、第37
75號、第4087號），因被告承認被訴犯罪事實，經本院合議庭裁
定由受命法官獨任行簡式審判程序，判決如下：
    主      文
乙○○幫助犯洗錢防制法第十四條第一項之洗錢罪，處有期徒刑
陸月，併科罰金新臺幣陸萬元，罰金如易服勞役，以新臺幣壹仟
元折算壹日。
    事實及理由
壹、犯罪事實
    乙○○依其智識程度及社會經驗，可預見將自己所有之金融
　　機構帳戶之存摺、網路銀行之帳號及密碼提供他人使用，恐
　　遭他人利用作為財產犯罪之人頭帳戶，供為收受及轉匯特定
　　犯罪所得，並使他人提領後即產生遮斷資金流動軌跡以逃避
　　國家追訴、處罰之效果而洗錢，且他人如取得其個人身分資
　　料，為遂行詐欺取財及洗錢之目的，亦有持其個人身分資料
　　以申辦金融工具，使詐騙不法所得能透過多種不同金融工具
　　之交互使用，以掩飾、隱匿該些犯罪金流去向及所在之高度
　　可能，竟基於幫助他人詐欺取財及幫助洗錢之不確定犯意，
　　於民國110 年9 月30日前之某時許（起訴書誤載為110 年10
　　月1 日某時許），在臺北市西門町某處，將其申辦之合作金
　　庫商業銀行帳號000-0000000000000 號帳戶（下稱本案合庫
　　帳戶）及中國信託商業銀行帳號000-000000000000號帳戶（
　　下稱本案中信帳戶；以下如未特別區分，與上開本案合庫帳
　　戶合稱本案帳戶）之存摺、網路銀行之帳號、密碼及其國民
　　身分證影本，均交給真實年籍資料不詳、自稱「阿義」之成
　　年人（無證據證明與下述之實際施用詐術及轉匯款項之人合
　　計達3 人以上，亦無證據證明其中有未滿18歲之人，下稱詐
　　欺成員）。詐欺成員於取得本案帳戶資料及乙○○之國民身
　　分證影本後，即先以乙○○之名義，與英屬維京群島商帕格
　　數碼有限公司臺灣分公司（下稱帕格數碼公司）簽訂數位資
　　產建置委託契約，約定以本案合庫帳戶匯款，而委由帕格數
　　碼公司購買虛擬貨幣，再基於共同意圖為自己不法所有之各
　　別詐欺取財及洗錢之犯意聯絡，利用本案帳戶資料，以附表
　　各編號所示之方式，向附表各編號所示之人實施詐欺行為，
　　致附表各編號所示之人均陷於錯誤，而得手如附表各編號所
　　示之金額。又附表各編號所示之受騙匯入款項，旋遭詐欺成
　　員透過網路轉帳方式，輾轉匯至帕格數碼公司所申辦之第一
　　商業銀行帳號000-0000000000000000帳戶，帕格數碼公司則
　　依約代為購買虛擬貨幣，詐欺成員即以此方式掩飾、隱匿該
　　些詐欺犯罪所得之去向及所在。嗣經附表各編號所示之人發
　　覺有異，報警處理，始查悉上情。
貳、程序部分
　  本案被告乙○○所犯之罪，依法得行簡式審判程序，因被告
　　坦承被訴犯罪事實，經合議庭評議後，裁定本案由受命法官
　　獨任進行簡式審判程序，依刑事訴訟法第273 條之2 、第15
　　9 條第2 項前段規定，無傳聞法則之適用，證據調查程序亦
　　予簡化。　　　
參、認定犯罪事實所憑之證據及理由
    上開犯罪事實，業據被告坦承不諱（本院卷第254 、264 、
　　270 頁），核與附件所示「人證部分」之證人證述內容可以
　　勾稽相符，並有附件所示「書證部分」之文書證據資料在卷
　　可資補強，足認被告之任意性自白與事實相符，可以採信。
　　又起訴書附表編號20部分雖載稱，告訴人午○○另於110 年
　　11月18日19時51分許，尚有匯款3 萬8 千元至本案合庫帳戶
　　內等語，惟告訴人午○○於警詢時，已明確證稱其於110 年
　　11月18日19時51分許，係將3 萬8 千元匯至台新銀行帳號00
　　0-00000000000000號帳戶（草屯警四卷第2 頁），並有網路
　　銀行轉帳交易明細在卷可證（草屯警四卷第12頁），是起訴
　　書附表編號20所載「告訴人午○○於110 年11月18日19時51
　　分許，匯款3 萬8 千元至本案合庫帳戶內」之部分，固非正
　　確而屬贅載，然此僅係與卷內事證明顯不符之誤載，由本院
　　逕予更正，即為已足，尚無庸不另為無罪之諭知，在此指明
　　。準此，本案事證明確，被告犯行堪以認定，應予依法論科
　　。
肆、論罪科刑　　
一、按刑法上之幫助犯，係對於犯罪與正犯有共同之認識，而以
　　幫助之意思，對於正犯資以助力，並未參與實行犯罪之行為
　　者而言。如未參與實行犯罪構成要件之行為，且係出於幫助
　　之意思提供助力，即屬幫助犯，而非共同正犯。經查，被告
　　將本案帳戶資料及個人身分資料提供給詐欺成員使用，而作
　　為收受、轉匯如附表各編號所示之諸告訴人、被害人所得款
　　項之工具，被告主觀上具有幫助他人實行詐欺取財犯罪之不
　　確定故意甚明。又被告提供本案帳戶資料及個人身分資料，
　　乃實施詐欺取財犯罪構成要件以外之行為，自應認屬幫助詐
　　欺取財之犯行。此外，被告提供本案帳戶資料及個人身分資
　　料給其他不認識之人使用，此一舉措固非屬洗錢防制法第2
　　條所稱之洗錢行為，不成立一般洗錢罪之正犯，然被告主觀
　　上既已認識本案帳戶可能作為收受、轉匯詐欺犯罪所得使用
　　，且個人身分資料可能被用以申辦其他金融工具，他人轉匯
　　本案帳戶內之款項至以其個人身分資料所申辦之金融工具後
　　，即可能產生遮斷資金流動軌跡之效果，致後續難以循線追
　　查不法犯罪所得之下落，卻仍基於幫助之犯意而提供，自應
　　論以幫助犯一般洗錢罪。是核被告所為，係犯刑法第30條第
　　1 項前段、第339 條第1 項之幫助詐欺取財罪，及犯刑法第
　　30條第1 項前段、洗錢防制法第14條第1 項之幫助洗錢罪。
二、被告以一幫助行為，提供本案帳戶資料及個人身分資料給詐
　　欺成員使用，致附表各編號所示之諸告訴人、被害人受詐騙
　　後，匯入款項至本案帳戶內，旋均遭詐欺成員利用以被告個
　　人身分資料所申辦取得之匯款途徑，進而轉匯詐欺不法款項
　　殆盡，係以單一之幫助詐欺行為，侵害多數人之財產法益，
　　為同種想像競合犯；又被告之行為同時使詐欺成員經由掌控
　　本案帳戶之使用權限，而掩飾犯罪所得之真正去向、所在，
　　則被告所犯之上開幫助詐欺取財罪及幫助洗錢罪，屬異種想
　　像競合犯，應依刑法第55條前段規定，從較重之幫助洗錢罪
　　論處。
三、刑之減輕事由
㈠、按「犯前二條之罪，在偵查或審判中自白者，減輕其刑」，
　　洗錢防制法第16條第2 項定有明文。查被告於本院行準備程
　　序及簡式審理程序時，就其本案所為，坦承犯刑法第30條第
　　1 項前段、洗錢防制法第14條第1 項之幫助洗錢罪，已如前
　　述，爰依法減輕其刑。
㈡、按「幫助犯之處罰，得按正犯之刑減輕之」，刑法第30條第
    2 項定有明文。查被告幫助他人犯詐欺取財罪及洗錢罪，為
    幫助犯，本院衡酌其犯罪情節顯較正犯為輕，因此依刑法第
    30條第2 項規定，按正犯之刑予以減輕，並依法遞減輕之。
四、爰以行為人責任為基礎，審酌被告自身雖未實際參與詐欺取
    財犯行，但其提供金融機構帳戶及個人身分資料給他人非法
　　使用，造成執法機關不易查緝犯罪行為人，危害社會治安，
　　亦助長社會犯罪風氣，且犯後迄今尚未與附表各編號所示之
　　諸告訴人、被害人達成調、和解並賠償其等所受之損害，本
　　不宜輕縱；然考量被告於本院訊問時已坦承犯行，犯後態度
　　尚佳，兼衡其自陳為高中肄業之智識程度，入監前係從事蛋
　　糕業，每月收入約新臺幣4 萬至5 萬元，未婚，但育有1 名
    目前在國外之3 歲子女之家庭生活經濟狀況，並參酌檢察官
　　、被告、告訴人申○○、寅○○對刑度之意見、被告為本案
　　犯行之動機、目的及附表各編號所示之諸告訴人、被害人所
　　受損害金額等一切情狀，量處如主文所示之刑，並就併科罰
　　金部分諭知罰金易服勞役之折算標準，以資懲儆。
五、衡諸卷存事證，並無證據可以證明被告有因從事本案犯行而
　　獲有任何犯罪所得，自不生宣告沒收或追徵價額之問題，一
　　併敘明。
據上論斷，應依刑事訴訟法第273 條之1 第1 項、第299 條第1
項前段，判決如主文。
本案經檢察官石光哲提起公訴及到庭執行職務。
中　　華　　民　　國　　111 　年　　11　　月　　30　　日
　　　　　　　　　刑事第二庭    法　官　陳育良
以上正本與原本無異。
如不服本判決應於收受送達後20日內向本院提出上訴書狀，並應
敘述具體理由；其未敘述上訴理由者，應於上訴期間屆滿後20日
內向本院補提理由書（均須按他造當事人之人數附繕本）「切勿
逕送上級法院」。
告訴人或被害人如對於本判決不服者，應具備理由請求檢察官上
訴，其上訴期間之計算係以檢察官收受判決正本之日期為準。
                                書記官  林儀芳
中　　華　　民　　國　　111 　年　　11　　月　　30　　日
附錄本案論罪科刑法條全文　　
洗錢防制法第2 條
本法所稱洗錢，指下列行為：
一、意圖掩飾或隱匿特定犯罪所得來源，或使他人逃避刑事追訴
    ，而移轉或變更特定犯罪所得。
二、掩飾或隱匿特定犯罪所得之本質、來源、去向、所在、所有
    權、處分權或其他權益者。
三、收受、持有或使用他人之特定犯罪所得。
　　
洗錢防制法第3 條
本法所稱特定犯罪，指下列各款之罪：
一、最輕本刑為六月以上有期徒刑以上之刑之罪。
二、刑法第一百二十一條第一項、第一百二十三條、第二百零一
    條之一第二項、第二百六十八條、第三百三十九條、第三百
    三十九條之三、第三百四十二條、第三百四十四條、第三百
    四十九條之罪。
三、懲治走私條例第二條第一項、第三條第一項之罪。
四、破產法第一百五十四條、第一百五十五條之罪。
五、商標法第九十五條、第九十六條之罪。
六、廢棄物清理法第四十五條第一項後段、第四十七條之罪。
七、稅捐稽徵法第四十一條、第四十二條及第四十三條第一項、
    第二項之罪。
八、政府採購法第八十七條第三項、第五項、第六項、第八十九
    條、第九十一條第一項、第三項之罪。
九、電子支付機構管理條例第四十四條第二項、第三項、第四十
    五條之罪。
十、證券交易法第一百七十二條第一項、第二項之罪。
十一、期貨交易法第一百十三條第一項、第二項之罪。
十二、資恐防制法第八條、第九條之罪。
十三、本法第十四條之罪。
　　　
洗錢防制法第14條
有第二條各款所列洗錢行為者，處7 年以下有期徒刑，併科新臺
幣5 百萬元以下罰金。
前項之未遂犯罰之。
前二項情形，不得科以超過其特定犯罪所定最重本刑之刑。
　
中華民國刑法第30條
幫助他人實行犯罪行為者，為幫助犯。雖他人不知幫助之情者，
亦同。
幫助犯之處罰，得按正犯之刑減輕之。
　
中華民國刑法第339 條
意圖為自己或第三人不法之所有，以詐術使人將本人或第三人之
物交付者，處5 年以下有期徒刑、拘役或科或併科50萬元以下罰
金。
以前項方法得財產上不法之利益或使第三人得之者，亦同。
前二項之未遂犯罰之。　

附表：本案告訴人受詐騙而匯款之被害經過　
編號 受詐騙之人 詐欺時間及方法 ①匯款時間 ②金額(新臺幣) 匯入帳戶 1 辰○○ 詐欺成員於110年9月30日前某時，在網路上虛設投資虛擬貨幣之網站MOMA交易所（WARA.MOMANOW.XYZ），並透過社群軟體刊登廣告，誘使辰○○點擊連結上揭網站，再由該詐欺成員假冒客服人員，以通訊軟體LINE暱稱「Linexuan_.0.106」之帳號，向辰○○佯稱：匯款至MOMA官方網站指定帳戶投資，即可獲利云云，致辰○○陷於錯誤，於右列時間，將右列金額匯入右列帳戶。  ①110年10月1日20時55分許 ②5萬元、2萬6千元 本案合庫帳戶 2 湯建祥 詐欺成員於110年9月30日前某時，在網路上虛設投資虛擬貨幣之網站 MOMA交易所（WARA.MOMANOW.XYZ），並透過社群軟體刊登廣告，誘使湯建祥點擊連結上揭網站，再由詐欺成員假冒客服人員，以通訊軟體LINE暱稱「懷宇」之帳號，向湯建祥佯稱：匯款至MOMA官方網站指定帳戶投資，即可獲利云云，致湯建祥陷於錯誤，於右列時間，將右列金額匯入右列帳戶。  ①110年10月1日21時5分許 ②1萬2千元  本案合庫帳戶 3 卯○○ 詐欺成員在110年9月22日前某時，在臉書刊登虛偽之應徵工作訊息，卯○○瀏覽後點擊該訊息內之連結，並加入該詐欺成員之通訊軟體LINE帳號「雲聚淘客服」，並由「雲聚淘客服」向卯○○佯稱：工作內容為搶商品單，若成功搶到單，需先將匯款至指定帳戶，將商品單之金額付清，才會給獎金云云，致卯○○陷於錯誤，於右列時間，將右列金額匯入右列帳戶。  ①110年10月2日14時38分許 ②10萬元  本案合庫帳戶 4 葉美淳 詐欺成員於110年8月29日 ，在網路交友軟體上自稱「王洪濤」，並與葉美淳加為通訊軟體LINE好友後，將虛設之「泛歐交易所」網址傳給葉美淳，佯稱可匯款至指定帳帳戶投資獲利云云，葉美淳乃先於110年9月20日匯款1萬元指「王洪濤」指定之帳戶，確有獲利2,707元，致葉美淳陷於錯誤，於右列時間，將右列金額匯入右列帳戶。  ①110年10月2日18時53分許 ②2萬元 本案合庫帳戶 5 天○○ 詐欺成員於110年8月6日，在網路交友軟體上自稱「陳慕容」，並與天○○加為通訊軟體LINE好友，於110年8月13日，將虛設「FXTM富拓」投資網站之網址（HTTP://FUTUOHK.COM）傳送給天○○，並佯稱：如加入該網站會員且匯款至指定帳戶，可投資獲利云云，天○○即依上揭網站之客服人員指示，先於110年9月20日匯款1萬元至指定帳戶，確有獲利2,707元，致天○○陷於錯誤，於右列時間，將右列金額匯入右列帳戶。 ①110年9月30日10時6分許 ②300萬元 本案中信帳戶 6 戌○○ 詐欺成員於110年9月27日 ，透過社群軟體INSTAGRAM（帳號：babby24_）認識戌○○，並加為通訊軟體LINE好友後，即將虛設之投資網站MOMA（https://aish.momashop.xyz）傳送給戌○○，復將戌○○加入詐欺成員所創設之通訊軟體LINE聊天群組，假意教導其如何操作上揭網站功能，戌○○因而在上揭網站設立帳號，經該網站客服人員之指示可匯款至指定之金融帳戶進行投資，戌○○因而陷於錯誤，於右列時間，將右列金額匯入右列帳戶。 ①110年10月1日18時56分許 ②1萬4千元 本案中信帳戶 7 辛○○ 詐欺成員於110年8月31日，透過交友軟體SweetRing（暱稱：Amy）認識辛○○，並加為通訊軟體LINE好友後，將虛設之博奕網站「萬豪國際qq-qq168.ws」傳送給辛○○，復佯稱：雙方未來共同努力，可合資於上揭網站下注云云，之後再由詐欺成員假冒該網站之客服人員，向辛○○佯稱：為免惡意套現，需儲值帳戶金額200萬元升級vip，並給與「萬豪國際」之新網址wanhao88.net，誘使辛○○續行匯款下注，辛○○因而陷於錯誤，於右列時間，將右列金額匯入右列帳戶。 ①110年10月1日16時46分許（起訴書誤載為9時20分許） ②50萬元 本案合庫帳戶 8 丁○○ 詐欺成員於110年9月30日 透過社群軟體INSTAGRAM之不詳帳號認識丁○○，並加入通訊軟體LINE好友，要求丁○○預繳1,000元加入會員，丁○○依約繳款後，由詐欺成員將丁○○加入詐欺成員所設之通訊軟體LINE群組，並佯稱：群組內的人將帶其操作MOMA投資比特幣獲利云云，復將詐欺成員所虛設之投資網站MOMA（https://darv.momashop.xyz）傳送給丁○○，且在通訊軟體LINE群組教導其如何操作上揭網站功能，丁○○因而陷於錯誤，依詐欺成員之指示，於右列時間，將右列金額匯入右列帳戶。 ①110年10月1日17時21分許 ②2萬元 本案中信帳戶 9 丑○○ 詐欺成員於110年10月1日透過社群軟體INSTAGRAM（帳號：yin_.122）認識丑○○，並加為通訊軟體LINE好友後，要求丑○○預繳1,000元加入會員，丑○○依約繳款後，由詐欺成員將丑○○加入詐欺成員所設之通訊軟體LINE群組，並佯稱：群組內的人將帶其操作MOMA投資比特幣獲利云云，並將詐欺成員所虛設之投資網站MOMA（https://darv.momanow.xyz）傳送給丑○○，且在通訊軟體LINE群組教導其如何操作上揭網站功能，丑○○因而陷於錯誤，依詐欺成員之指示，於右列時間，將右列金額匯入右列帳戶。 ①110年10月1日16時56分許 ②3萬元  本案中信帳戶    ①110年10月1日16時59分許 ②3萬元     ①110年10月1日17時1分許 ②1萬6千元  10 戊○○ 詐欺成員於110年9月29日，透過通訊軟體LINE暱稱「金流會計佩甄」、「業務家瑋」、ID「CAPITAL ORIGIN」、ID：ting.5206等與戊○○聯絡，並以虛假之網路投資訊息實施詐騙，致戊○○陷於錯誤，於右列時間，將右列金額匯入右列帳戶。 ①110年10月1日17時30分許 ②3萬元 本案中信帳戶 11 闕帝恆 詐欺成員於110年9月30日，透過推特（帳號：XI860121）認識闕帝恆，加通訊軟體LINE好友後，先後以通訊軟體LINE暱稱「裘莉」「潔潔潔」「海德森」之帳號與闕帝恆聊天，並將詐欺成員所虛設之投資網站https://www.clfmint.com ）傳送給闕帝恆，再由詐欺成員使用通訊軟體LINE暱稱「海德森」之帳號佯裝為經紀人，並以帶領闕帝恆操作比特幣為由，訛使闕帝恆匯款，致闕帝恆陷於錯誤，於右列時間，將右列金額匯入右列帳戶。 ①110年10月1日21時34分許 ②1萬元 本案合庫帳戶 12 癸○○ 詐欺成員於110年9月28日，透過社群軟體INSTAGRAM不詳帳號認識癸○○，並加為通訊軟體LINE好友後，將詐欺成員所虛設之投資網站MOMA（https://aish.momashop.xyz）傳送給癸○○，再將癸○○加入詐欺成員所設之通訊軟體LINE聊天群組，假意教導其如何操作上揭網站功能，致癸○○陷於錯誤，而於右列時間，將右列金額匯入右列帳戶。 ①110年10月1日22時5分 ②3萬元 本案合庫帳戶 13 亥○○ 詐欺成員在臉書刊登虛假之投資訊息，待亥○○與其聯繫後，即向亥○○佯稱可代為投資虛擬貨幣，並要求亥○○將金錢轉帳至指定之帳戶，及在指定之交易平台申請會員云云，致亥○○陷於錯誤，於右列時間，將右列金額匯入右列帳戶。 ①110年10月1日14時23分 ②5萬元 本案中信帳戶    ①110年10月1日14時26分 ②5萬元  14 林晟豪 詐欺成員於110年8月23日，在社群軟體INSTAGRAM以帳號「h_wen」自稱「小文、金融七年經驗、台股、期貨、指數、操盤手」，林晟豪瀏覽得悉後，於110年8月23日與詐欺成員聯絡，欲請其代操股票，詐欺成員則於同年月25日，將林晟豪加入通訊軟體LINE群組，並於110年9月7日20時40分許，以通訊軟體LINE暱稱「文」之帳號與林晟豪聯繫，詢問是否有意委託代操，致林晟豪陷於錯誤，應允後於右列時間，將右列金額匯入右列帳戶。 ①110年10月1日22時8分許 ②5萬元 本案合庫帳戶 15 何佳益 詐欺成員於110年9月22日，在社群軟體INSTAGRAM以帳號「mmm_.0216」暱稱「芯瑜」刊登不實之投資獲利訊息，何佳益瀏覽得悉，遂於110年9月22日與「芯瑜」聯絡，「芯瑜」即傳送名為「GAMC」之網站（HTTP://GC1.GAMCCU.COM）給何佳益，要求其加入該網站會員後，詐欺成員再以通訊軟體LINE帳號「DODO.02.11」及「陳斌」與何佳益加為好友，嗣由「陳斌」傳送本案合庫帳戶給何佳益，要求何佳益匯款投資，致何佳益陷於錯誤，於右列時間，將右列金額匯入右列帳戶。 ①110年10月1日22時23分許 ②1萬元 本案合庫帳戶    ①110年10月1日23時22分許 ②3萬元     ①110年10月2日17時17分許 ②5萬元     ①110年10月2日17時18分許 ②3萬元  16 己○○ 詐欺成員於110年7月30日，在臉書以帳號「Mi Mi」暱稱「米兒」之帳戶刊登不實之投資股票代操訊息，己○○瀏覽得悉，遂與「米兒」聯絡，「米兒」即傳送不詳網路連結給己○○，己○○點擊後，即連結至詐欺成員於社群軟體Instagram所創立暱稱「epcor_i」之帳戶，進而加入詐欺成員所使用通訊軟體LINE暱稱「Steven」之帳號後，「Steven」即以「匯款代操股票」對己○○施用詐術，並提供本案合庫帳戶供匯款，致己○○陷於錯誤，於右列時間，將右列金額匯入右列帳戶。 ①110年10月1日20時17分許 ②10萬元 本案合庫帳戶 17 未○○ 詐欺成員於110年9月22日，在臉書以帳號暱稱「阿浩」之帳戶與未○○認識，並向未○○施用詐術，致未○○陷於錯誤，而於右列時間，將右列金額匯入右列帳戶。 ①110年10月2日14時18分許 ②2萬元 本案合庫帳戶 18 庚○○ 詐欺成員於110年10月1日，透過社群軟體INSTAGRAM不詳帳號發布「小資金賺大錢」之不實訊息，庚○○瀏覽得悉後，即與詐欺成員聯繫，並加為通訊軟體LINE好友，詐欺成員即以投資虛設之投資網站MOMA為由，要求庚○○匯款投資，致庚○○陷於錯誤，於右列時間，將右列金額匯入右列帳戶。 ①110年10月1日22時41分許 ②1萬1千元 本案合庫帳戶 19 申○○ 詐欺成員於110年6月間某日，透過交友APP「Pikabu」與申○○認識，並自稱為「王亦塵」，嗣於同年8月間，「王亦塵」向申○○佯稱：欲介紹其兄「阿進」云云，並將申○○加入通訊軟體LINE群組，由詐欺成員假冒「阿進」，向申○○介紹其虛設之富京網路投資平台（https://anewfujing.newfujing.com），並請申○○註冊該網站會員以儲值下注博奕，致申○○陷於錯誤，於右列時間，將右列金額匯入右列帳戶。 ①110年10月1日20時46分許 ②10萬元 本案合庫帳戶    ①110年10月1日20時47分許 ②10萬元     ①110年10月1日20時49分許 ②5萬元     ①110年10月1日20時50分許 ②10萬元     ①110年10月1日20時50分許 ②10萬元  20 午○○ 詐欺成員於110年10月初某日，透過社群軟體INSTAGRAM帳號「abb88_yy」認識午○○，並利用午○○詢問其有無小額投資之機會，向午○○佯稱：如簽署合約書並匯款至指定帳戶，即可至網路交易平台進行投資云云，並傳送其虛設之OSL亞洲貨幣交易所之網址（HTTPS：//WWW.FCLUBEXCHANGE.TW）給午○○，致午○○陷於錯誤，於右列時間，將右列金額匯入右列帳戶。 ①110年10月1日22時11分 ②5萬元 本案合庫帳戶      21 宇○○ 詐欺成員於110年8月間某日，透過社群軟體INSTAGRAM帳號「mingyongdong」認識宇○○，並加為通訊軟體LINE好友後，以暱稱不詳之LINE帳號與宇○○聊天，並將詐欺成員所虛設之投資APP（名稱：HANTEC）傳送給宇○○，復佯稱：如要投資，最低要加值3萬元云云，致宇○○陷於錯誤，於右列時間，將右列金額匯入右列帳戶。 ①110年10月2日13時52分許 ②5萬元 本案合庫帳戶 22 壬○○ 詐欺成員於110年9月24日 在臉書刊登不實投資廣告，壬○○瀏覽得悉並點擊廣告中之連結，將詐欺成員所使用之通訊軟體LINE暱稱「金流會計」之帳號加為好友，詐欺成員即向壬○○佯稱：可投資CAPITAL ORIGIN以獲利云云，並傳送re18.capitaori.com之網址給壬○○，致壬○○陷於錯誤，於右列時間，將右列金額匯入右列帳戶。 ①110年10月1日17時15分許 ②5萬元 本案中信帳戶 23 寅○○ （起訴書誤載為陳莞明） 詐欺成員於111年6月15日，透過社群軟體INSTAGRAM暱稱「心彤」之帳號認識陳莞明，並傳送詐欺成員所虛設之「包你發娛樂平台」之網址（HTTPS://FA666.KCA888.COM）給寅○○，詐欺成員再佯裝上揭網站之客服人員，向寅○○佯稱：須匯款至指定之金融帳戶，方可在上開網站進行遊戲操作，致寅○○陷於錯誤，於右列時間，將右列金額匯入右列帳戶。 ①110年10月1日19時15分許 ②1萬元 本案中信帳戶 24 丙○○ 詐欺成員於111年9月4日，透過WeDate交友軟體自稱「陳怡如」而認識丙○○，並將虛設之外匯投資平台「 ICOINITAL」（網址：cash2.icoinial.com）介紹給丙○○，丙○○於110年9月4日透過通訊軟體LINE聯絡詐欺成員所假冒之該投資平台客服，並在該投資平台創立帳戶，詐欺成員則分別使用暱稱「陳怡如」、「鈺婷管理員」及「陳志峰」等通訊軟體LINE帳戶，與丙○○聯絡操作，並營造已獲利之假象，致丙○○陷於錯誤，於右列時間，將右列金額匯入右列帳戶。 ①110年10月1日17時31分許 ②10萬元   本案中信帳戶    ①110年10月1日17時32分許 ②10萬元  25 子○○ 詐欺成員於110年9月17日，透過「派愛族」交友軟體，以「林毅」之名認識子○○，並於110年10月1日，傳送虛設之BBLS虛擬貨幣投資網站之網址：hifly62823.com及app給子○○，向其佯稱可投資虛擬貨幣以獲利云云，致子○○陷於錯誤，於右列時間，將右列金額匯入右列帳戶。詐欺成員為使子○○持續匯款，遂以上開投資網站營造子○○有獲利之假象，並使其提領3,089元之獲利，致子○○持續匯款。 ①110年10月2日19時15分許 ②1萬元 本案合庫帳戶 

附件：【本案證據列表】
一、人證部分
   1.證人即被害人 辰○○
     (1)110年10月10日警詢筆錄(草屯警一卷第1-2頁)
   2.證人即告訴人 巳○○
     (1)110年10月3日警詢筆錄(新竹警卷第18頁正反面)
   3.證人即告訴人 卯○○
     (1)110年10月12日警詢筆錄(板橋卷第1-2頁反面)
   4.證人即告訴人 酉○○
     (1)110年11月7日警詢筆錄(花蓮警卷第1-6頁)
   5.證人即告訴人 天○○
     (1)110年10月26日警詢筆錄(新莊警卷第1-3頁)
   6.證人即告訴人 戌○○
     (1)110年10月18日警詢筆錄(文山警卷第1-3頁反面)
   7.證人即告訴人 辛○○
     (1)110年10月12日警詢筆錄(新莊警二卷第1-2頁)
   8.證人即告訴人 丁○○
     (1)110年10月16日警詢筆錄(草屯警二卷第6-7頁)
   9.證人即告訴人 丑○○
     (1)110年10月1日警詢筆錄(草屯警二卷第3-5頁)
   10.證人即告訴人 戊○○
     (1)110年10月6日警詢筆錄(竹崎警卷第1-2頁)
   11.證人即告訴人 闕帝恆
     (1)110年10月12日警詢筆錄(埔里警卷第10-17頁)
   12.證人即告訴人 癸○○
     (1)110年10月20日警詢筆錄(埔里警卷第65-66頁)
     (2)110年10月21日警詢筆錄(埔里警卷第67-68頁)
   13.證人即告訴人 亥○○
     (1)110年12月12日警詢筆錄(蘆洲警卷第1-3頁)
   14.證人即告訴人 甲○○
     (1)110年10月21日警詢筆錄(彰化警卷第1-4頁)
   15.證人即被害人 地○○
     (1)110年10月7日警詢筆錄(臺南警卷第3-4頁)
   16.證人即告訴人 己○○
     (1)110年12月17日警詢筆錄(南投地檢2447卷第5-8頁)
   17.證人即告訴人 未○○
     (1)110年10月8日警詢筆錄(南投地檢2506卷第8-10頁)
   18.證人即告訴人 庚○○
     (1)110年10月8日警詢筆錄(草屯警三卷第1-3頁)
   19.證人即告訴人 申○○
     (1)110年10月6日警詢筆錄(民雄警卷第7-10頁)
   20.證人即告訴人 午○○
     (1)110年11月26日警詢筆錄(草屯警四卷第1-3頁)
   21.證人即告訴人 宇○○
     (1)110年10月3日警詢筆錄(鳳山警卷第17-19頁)
   22.證人即告訴人 壬○○
     (1)110年10月31日警詢筆錄(基隆警卷第1-2頁)
   23.證人即告訴人 寅○○
     (1)110年10月26日警詢筆錄(林園警卷第9-11頁)
   24.證人即告訴人 丙○○
     (1)110年10月6日警詢筆錄(南投地檢3775卷第14-22頁)
     (2)111年1月13日警詢筆錄(南投地檢3775卷第23-24頁)
   25.證人即告訴人 子○○
     (1)110年12月16日警詢筆錄(草屯警五卷第2-3頁)
   26.證人 謝侑均律師-帕格公司(附表編號15)
     (1)110年11月23日警詢筆錄(台南警卷第5-8頁)
　　　　
二、書證部分
  1.南投縣政府警察局草屯分局投草警偵字第1100021782號卷(
    草屯警一卷)
    (1)本案合庫帳戶開戶資料暨2021/9/15-2021/11/2 交易明
       細(草屯警一卷第5-13頁)
    (2)被害人辰○○之報案資料(含匯款憑證、LINE對話紀錄、臺
       中市政府警察局霧峰分局萬豐派出所受理各類案件紀錄
       表、受(處) 理案件證明單、內政部警政署反詐騙諮詢專
       線紀錄表、受理詐騙帳戶通報警示簡便格式表、金融機
       構聯防機制通報單、存摺封面影本)(草屯警一卷第15-36
       頁)
  2.新竹市政府警察局第二分局竹市警二分偵字第1100033336號
    卷(新竹警卷)
    (1)本案合庫帳戶開戶資料暨2021/9/15-2021/10/15交易明
       細(新竹警卷第2-4頁反面)
    (2)告訴人巳○○之報案資料(含內政部警政署反詐騙諮詢專線
       紀錄表、桃園市政府警察局楊梅分局楊梅派出所受理詐
       騙帳戶通報警示簡便格式表、金融機構聯防機制通報單
       、匯款憑證、LINE對話紀錄、受理各類案件紀錄表)(新
       竹警卷第20-31頁)
  3.新北市政府警察局板橋分局新北警板刑字第11038851971 號
    卷(板橋警卷)
    (1)告訴人卯○○之報案資料(含新北市政府警察局三重分局三
       重派出所受(處) 理案件證明單、內政部警政署反詐騙諮
       詢專線紀錄表、受理詐騙帳戶通報警示簡便格式表、金
       融機構聯防機制通報單)(板橋警卷第4-13頁)
    (2)本案合庫帳戶開戶資料暨2021/11/24-2021/11/9交易明
       細(板橋警卷第16-18 頁反面)
  4.花蓮縣政府警察局花蓮分局花市警刑字第1100034269號卷(
    花蓮警卷)
    (1)告訴人酉○○之報案資料(含桃園市政府警察局龜山分局大
       華派出所受理各類案件紀錄表、受(處) 理案件證明單、
       內政部警政署反詐騙諮詢專線紀錄表、受理詐騙帳戶通
       報警示簡便格式表、匯款證明、LINE對話紀錄)(花蓮警
       卷第11-35頁)
    (2)本案合庫帳戶開戶資料暨2021/9/1-2021/10/31 交易明
       細(板橋警卷第16-18 頁反面)
  5.新北市政府警察局新莊分局新北警莊刑字第1104066608號卷
    (新莊警一卷)
    (1)告訴人天○○之報案資料(含內政部警政署反詐騙諮詢專線
       紀錄表、台北市政府警察局士林分局後港派出所受理各
       類案件紀錄表、受(處) 理案件證明單、受理詐騙帳戶通
       報警示簡便格式表、存摺及金融卡影本、匯款證明、LIN
       E對話紀錄、身分證影本、手寫匯款紀錄、金融機構聯防
       機制通報單)(新莊警一卷第4-88頁)
    (2)本案中信帳戶開戶資料暨2021/8/1-2021/10/31 交易明
       細( 新莊警一卷第90-93頁反面)
  6.臺北市政府警察局文山第一分局北市警文一分刑字第110300
    76553 號卷(文山警卷)
    (1)告訴人戌○○之報案資料(含LINE對話紀錄、郵局存摺影本
       、雲林縣政府警察局虎尾分局土庫分駐所受理各類案件
       紀錄表、受(處) 理案件證明單、受理詐騙帳戶通報警示
       簡便格式表、金融機構聯防機制通報單、匯款證明)(文
       山警卷第4-14、20-22頁)
    (2)本案中信帳戶開戶資料暨2021/10/1-2021/10/31交易明
       細(文山警卷第16-19頁反面)
  7.新北市政府警察局新莊分局新北警莊刑字第1114014316號卷
    (新莊警二卷)
    (1)本案合庫帳戶開戶資料暨2021/10/1-2021/10/31交易明
       細(新莊警二卷第6-7頁反面)
    (2)告訴人辛○○之報案資料(含匯款憑證、駕照影本、LINE對
       話紀錄、臺中市政府警察局霧峰分局萬豐派出所受理各
       類案件紀錄表、受( 處) 理案件證明單、內政部警政署
       反詐騙諮詢專線紀錄表、受理詐騙帳戶通報警示簡便格
       式表、金融機構聯防機制通報單、存摺封面影本)(草屯
       警一卷第15-36頁)
　8.9.南投縣政府警察局草屯分局投草警偵字第1100022984號卷
       (草屯警二卷)
    (1)本案中信帳戶開戶資料暨2021/9/1-2021/10/15 交易明
       細(草屯警二卷第11-16頁)
    (2)告訴人丑○○之報案資料(含臺中市政府警察局第五分局四
       平派出所受理各類案件紀錄表、內政部警政署反詐騙諮
       詢專線紀錄表、受(處) 理案件證明單、受理詐騙帳戶通
       報警示簡便格式表、金融機構聯防機制通報單、LINE對
       話紀錄、匯款憑證(草屯警二卷第20-32頁)
    (3)告訴人丁○○之報案資料(含臺中市政府警察局第五分局文
       昌派出所受理各類案件紀錄表、受(處) 理案件證明單、
       內政部警政署反詐騙諮詢專線紀錄表、受理詐騙帳戶通
       報警示簡便格式表、金融機構聯防機制通報單、匯款憑
       證、LINE對話紀錄(草屯警二卷第34-41頁)
  10. 嘉義縣政府警察局竹崎分局嘉竹市警偵字第1110002991號
     卷(竹崎警卷)
    (1)告訴人戊○○之報案資料(含高雄市政府警察局岡山分局警
       備隊受(處) 理案件證明單、受理各類案件紀錄表、內政
       部警政署反詐騙諮詢專線紀錄表、受理詐騙帳戶通報警
       示簡便格式表、LINE對話紀錄、匯款憑證)(竹崎警卷第3
       -16頁反面)
    (2)本案中信帳戶開戶資料暨2021/7/1-2021/10/31 交易明
       細(竹崎警卷第21-24頁反面)
11.12.南投縣○○○○○○里○○○○○○○○0000000000號卷(埔里警卷)
    (1)告訴人闕帝恆之報案資料(含內政部警政署反詐騙諮詢專
       線紀錄表、臺北市政府警察局南港分局玉成派出所受理
       詐騙帳戶通報警示簡便格式表、金融機構聯防機制通報
       單、國泰世華銀行對帳單、土地銀行金融卡申請書、匯
       款憑證、富邦銀行帳簿、LINE對話紀錄、受理各類案件
       紀錄表、身分證影本、玉成派出所陳報單)(埔里警卷第1
       9-60頁)
    (2)被害人癸○○之報案資料(含內政部警政署反詐騙諮詢專線
       紀錄表、臺南市政府警察局新化分局新化派出所受理詐
       騙帳戶通報警示簡便格式表、金融機構聯防機制通報單
       、匯款憑證、存摺影本、身分證影本、受理各類案件紀
       錄表、受(處) 理案件證明單)(埔里警卷第69-91頁)
    (3)本案合庫帳戶開戶資料暨2021/4/3-2021/10/3交易明細(
        埔里警卷第94-100頁)
  13.新北市政府警察局蘆洲分局新北警蘆刑字第1114428703號
     卷(蘆洲警卷)
    (1)本案中信帳戶開戶資料暨2021/8/1-2021/11/30 交易明
       細(蘆洲警卷第5-8頁反面)
    (2)告訴人亥○○之報案資料(含內政部警政署反詐騙諮詢專線
       紀錄表、新北市政府警察局板橋分局信義派出所受理詐
       騙帳戶通報警示簡便格式表、匯款憑證、LINE對話紀錄
       、金融機構聯防機制通報單、受(處) 理案件證明單、受
       理各類案件紀錄表)(蘆洲警卷第11-84頁)
  14.彰化縣政府警察局彰化分局彰警分偵字第1110009107號卷(
      彰化警卷)
    (1)告訴人甲○○之報案資料(含LINE 對話紀錄、內政部警政
       署反詐騙諮詢專線紀錄表、高雄市政府警察局岡山分局
       壽天派出所受理詐騙帳戶通報警示簡便格式表、金融機
       構聯防機制通報單、受( 處) 理案件證明單、受理各類
       案件紀錄表、身分證影本)(彰化警卷第5-21頁)
    (2)本案合庫帳戶開戶資料暨2021/6/1-2021/11/12 交易明
       細( 彰化警卷第23-30頁)
  15.台南市政府警察局第一分局南市警一偵字第1110157013號
     卷(台南警卷)
    (1)本案合庫帳戶開戶資料暨2021/9/30-2021/10/4 交易明
       細(台南警卷第13-18頁)
    (2)被害人地○○之報案資料(含嘉義縣政府警察局民雄分局菁
       埔派出所受理詐騙帳戶通報警示簡便格式表、金融機構
       聯防機制通報單、英屬維京群島商帕格數碼有限公司台
       灣分公司帳戶交易明細、LINE對話紀錄、匯款憑證、被
       告數位資產建置委託書、帕格公司登記資料、內政部警
       政署反詐騙諮詢專線紀錄表、受理各類案件紀錄表)(台
       南警卷第9-63頁)
  16.臺灣南投地方檢察署111 年度偵字第2447號卷(南投地檢偵
     2447 卷)
    (1)本案合庫帳戶開戶資料暨2021/11/16-2021/11/30 交易
       明細( 南投地檢偵2447卷第12-14 頁)
    (2)告訴人己○○之報案資料(含內政部警政署反詐騙諮詢專線
       紀錄表、新北市政府警察局蘆洲分局八里分駐所受理詐
       騙帳戶通報警示簡便格式表、金融機構聯防機制通報單
       、匯款紀錄統計、存摺影本及交易紀錄、LINE對話紀錄)
       (南投地檢偵2447卷第15-73頁)
  17.臺灣南投地方檢察署111 年度偵字第2506號卷(南投地檢偵
     2506卷)
    (1)告訴人未○○之報案資料(含內政部警政署反詐騙諮詢專線
       紀錄表、高雄市政府警察局鳳山分局埤頂派出所受理詐
       騙帳戶通報警示簡便格式表、匯款憑證(南投地檢偵2506
       卷第13、14、21-37 頁)
    (2)本案合庫帳戶開戶資料暨2021/9/20-2021/10/10交易明
       細(南投地檢偵2506卷第15-20 頁)
  18.南投縣政府警察局草屯分局投草警偵字第1100022541號卷(
     草屯警三卷第6-15頁)
    (1)本案合庫帳戶開戶資料暨2021/11/22-2021/11/8交易明
       細(草屯警三卷第6-15頁)
    (2)告訴人庚○○之報案資料(含屏東縣政府警察局潮州分局中
       山路派出所陳報單、帳戶個資檢視、匯款憑證、受理各
       類案件紀錄表、受(處) 理案件證明單、內政部警政署反
       詐騙諮詢專線紀錄表、受理詐騙帳戶通報警示簡便格式
       表、金融機構聯防機制通報單)(草屯警三卷第16-57 頁)
  19.嘉義縣政府警察局民雄分局嘉民市警偵字第1110011408號
     卷(民雄警卷)
    (1)本案合庫帳戶開戶資料暨2021/9/1-2021/10/15 交易明
       細(民雄警卷第2-6 頁)
    (2)告訴人申○○之報案資料(含雲林政府警察局斗南分局古坑
       派出所受(處) 理案件證明單、受理各類案件紀錄表、內
       政部警政署反詐騙諮詢專線紀錄表、受理詐騙帳戶通報
       警示簡便格式表、金融機構聯防機制通報單、匯款憑證)
       (民雄警卷第11-21頁反面)
  20.南投縣政府警察局草屯分局投草警偵字第1100025359號卷(
     草屯警四卷)
    (1)告訴人午○○之報案資料(含被害人匯款一覽表、LINE對話
       紀錄、匯款憑證、健保卡影本、臺中市政府警察局第三
       分局健康派出所陳報單、受理各類案件紀錄表、受( 處)
        理案件證明單、內政部警政署反詐騙諮詢專線紀錄表、
       受理詐騙帳戶通報警示簡便格式表、金融機構聯防機制
       通報單)(草屯警四卷第7-14、25-35頁)
    (2)本案合庫帳戶開戶資料暨2021/9/1-2021/11/8交易明細(
        草屯警四卷第15-24頁)
  21.高雄市政府警察局鳳山分局高市鳳分偵字第11171814901號
     卷(鳳山警卷)
    (1)本案合庫帳戶開戶資料暨2021/6/1-2021/10/19 交易明
       細(鳳山警卷第9-13頁)
    (2)告訴人宇○○之報案資料(含匯款憑證、LINE對話紀錄、臺
       北市政府警察局大安分局安和路派出所受理詐騙帳戶通
       報警示簡便格式表、金融機構聯防機制通報單、內政部
       警政署反詐騙諮詢專線紀錄表、身分證影本、受(處) 理
       案件證明單、受理各類案件紀錄表)(鳳山警卷第21-34 
       頁)
  22.基隆市政府警察局第三分局基警三分偵字第11003133604號
     卷(基隆警卷)
    (1)告訴人壬○○之報案資料(含匯款憑證、存款交易明細、LI
       NE交易明細)(基隆警卷第3-11頁反面)
    (2)本案中信帳戶開戶資料暨2021/9/1-2021/12/28 交易明
       細(基隆警卷第13-14 頁)
  23.高雄市政府警察局林園分局高市林分偵字第11073336440號
     卷(林園警卷)
    (1)告訴人寅○○之報案資料(含匯款憑證、內政部警政署反詐
       騙諮詢專線紀錄表、高雄市政府警察局岡山分局壽天派
       出所受理詐騙帳戶通報警示簡便格式表、金融機構聯防
       機制通報單、受理各類案件紀錄表、受(處) 理案件證明
       單、身分證影本)(林園警卷第12-15、22-35 頁)
    (2)本案中信帳戶開戶資料暨2021/6/1-2021/10/30 交易明
       細(林園警卷第18-21 頁反面)
  24.臺灣南投地方檢察署111年度偵字第3775號卷(南投地檢偵3
     775卷)
    (1)告訴人丙○○之報案資料(含內政部警政署反詐騙諮詢專線
       紀錄表、新北市政府警察局新店分局碧潭派出所受理詐
       騙帳戶通報警示簡便格式表、金融機構聯防機制通報單
       、匯款憑證、LINE對話紀錄、受理各類案件紀錄表)(南
       投地檢偵3775卷第26-105頁)
    (2)本案中信帳戶開戶資料暨2021/9/15-2021/10/31交易明
       細( 南投地檢偵3775卷第106-116 頁)
  25.南投縣政府警察局草屯分局投草警偵字第1110001752號卷(
     草屯警五卷)
    (1)告訴人子○○之報案資料(含LINE 對話紀錄、匯款憑證、
       內政部警政署反詐騙諮詢專線紀錄表、新北市政府警察
       局三重分局中興派出所受理各類案件紀錄表、受( 處) 
       理案件證明單、金融機構聯防機制通報單、受理詐騙帳
       戶通報警示簡便格式表)(草屯警五卷第6-11、25-53 頁)
    (2)本案合庫帳戶開戶資料暨2021/9/10-2021/11/10交易明
       細( 草屯警五卷第12-20 頁)
  26.臺灣南投地方檢察署110年度偵字第6856號卷(南投地檢偵6
     856卷)
    (1)英屬維京群島商帕格數碼有限公司台灣分公司之第一銀
       行帳戶(000-00000000000)000/9/1-110/9/30 存摺存款
       客戶歷史交易明細表(南投地檢偵6856卷第7-17頁)
　　　 
三、被告供述
  1.被告乙○○
   (1)111年3月12日警詢筆錄(南投地檢偵緝93卷第5-8頁)
   (2)111年3月13日偵訊筆錄(南投地檢偵緝93卷第25-27頁)
   (3)111年6月16日偵訊筆錄(南投地檢偵緝93卷第67-69頁)
   (4) 111 年10月11日準備程序筆錄(本院卷第145-153頁)